【裁判字號】    89,交聲,114
【裁判日期】    891006
【裁判案由】    聲明異議
【裁判全文】
臺灣高雄地方法院交通事件裁定                    八十九年度交聲字第一一四號
    原處分機關  公路局高雄區監理所
    異  議  人
    即受處分人  甲○○
右列受處分人因違反道路交通管理處罰條例案件，對於高雄市交通事件裁決所所為之
處分（原處分：高監六字第裁八○—八八二九九號），聲明異議，本院裁定如左：
    主  文
異議駁回。
    理  由
一、異議意旨略如附件異議狀所載。
二、按汽車號牌每車兩面，其懸掛位置，除原設有固定位置外，應正面懸掛於車輛前
    後端之明顯適當位置；又汽車已領有號牌而未懸掛或不依指定位置懸掛者，處汽
    車所有人一千二百元以上二千四百元以下（即新台幣三千六百元以上七千二百元
    以下）罰鍰，該牌照並吊銷之，道路交通安全規則第十一條第一項第一款、道路
    交通管理處罰條例第十二條第一項第七款、第二項定有明文。
三、訊據異議人對其於民國（下同）八十八年七月二十日十三時十七分，在國道一號
    高速公路北向三四七公里處，因其所駕駛之車牌號碼ＸＶ—一一三六號自用小客
    車未懸掛前號牌，而經警舉發交通違規乙情，固不否認，惟辯稱：車牌不是伊故
    意拆的，是不小心掉下來的，因伊趕著去台南工作，所以才沒把車牌裝上去，事
    後伊已儘快將號牌裝上去了，這件事伊並沒有錯云云。經查，異議人於八十八年
    七月二十日十三時十七分，在國道一號高速公路北向三四七公里處，因其所駕駛
    之車牌號碼ＸＶ—一一三六號自用小客車未懸掛前號牌，而經警舉發交通違規乙
    情，業為異議人自承在卷，核與內政部警政署國道公路警察局公警局字（八四）
    第0000000號舉發違反道路交通管理事件通知單上所載相符。雖異議人執
    上開情詞置辯，惟汽車號牌每車兩面，其懸掛位置，除原設有固定位置外，須應
    正面懸掛於車輛前後端之明顯適當位置，為道路交通安全規則所明文規定，已如
    上述，異議人既領有駕駛執照，對此規定實難諉為不知。且據異議人於本院審理
    時自承：伊平常並沒有開車前先檢查車子之習慣，當天駕車前伊知道車牌掉下來
    等語。按駕駛人駕車上路前，妥善維修車輛機件，乃其應盡之義務，且已領號牌
    之車輛，須依規定懸掛號牌，法律又已有明文規定，今異議人捨此不為，為一己
    之便利任其車牌鏽蝕掉落後又駕車上路，經警舉發後始辯稱其不知法令規定，且
    後號牌尚在其並非故意拆下前號牌等語，以圖卸免責任，委無足採。綜上所述，
    原處分機關據以援引上開規定，裁處異議人罰鍰新臺幣七千二百元，並吊銷其牌
    照（裁決書處罰主文漏列吊銷牌照），依法並無不當，異議人所為異議為無理由
    ，應予以駁回。
四、據上論斷，應依道路交通案件處理辦法第十九條，裁定如主文。
中      華      民      國      八十九      年      十      月    六    日
                                臺灣高雄地方法院交通法庭
                                    法  官  徐  美  麗
右正本證明與原本無異。
如不服本裁定，應於送達後五日內，向本院提出抗告狀。
                                    書記官  吳  金  霞
中      華      民      國      八十九      年      十      月    六    日


司法院資訊處製作；財團法人民間司法改革基金會備份。
